【裁判字號】    90,訴,1317
【裁判日期】    901212
【裁判案由】    毒品危害防制條例
【裁判全文】
臺灣彰化地方法院刑事判決                          九十年度訴字第一三一七號
    公  訴  人  臺灣彰化地方法院檢察署檢察官
    被      告  甲○○
右列被告因違反毒品危害防制條例案件，經檢察官提起公訴（九十年度毒偵緝字第五
二四、五二五、五二六、五二七、五二八、五二九號、九十年度毒偵字第三九九三號
），本院判決如左：
    主  文
甲○○連續施用第二級毒品，處有期徒刑陸月，扣案之第二級毒品甲基安非他命伍包
（合計毛重拾玖點陸公克）沒收銷燬之；又連續施用第一級毒品，處有期徒刑拾月，
扣案之第一級毒品海洛因捌包（合計淨重點肆肆公克，包裝重壹點玖公克）沒收
銷燬之；應執行有期徒刑壹年貳月，扣案之第二級毒品甲基安非他命伍包（合計毛重
拾玖點陸公克）、第一級毒品海洛因捌包（合計淨重點肆肆公克，包裝重壹點玖
公克）均沒收銷燬之。
    事  實
一、甲○○前因施用毒品案件，經依本院八十九年度毒聲字第一三六號裁定送觀察、
    勒戒後，認無繼續施用毒品之傾向，由臺灣彰化地方法院檢察署檢察官於民國八
    十九年三月八日以八十八年度毒偵字第六九一號、八十九年度毒偵字第一三一一
    號不起訴處分確定。詎仍不知悔改，竟基於概括之犯意，自八十九年四月二十四
    日某時起至九十年九月二十二日下午一時許止，在彰化縣田尾鄉○○村○○路○
    段一一八巷七十號住處，以將第二級毒品甲基安非他命置於玻璃球內加熱燒烤生
    煙吸食之方式，連續施用第二級毒品甲基安非他命多次，平均約每日施用一次。
    復另行起意，基於概括之犯意，自九十年七月中旬某日某時起至同年九月二十二
    日下午一時許止，在上址住處，以將第一級毒品海洛因羼入香煙內點燃吸食之方
    式，連續施用第一級毒品海洛因多次，平均約每日施用一次。嗣先後於（一）八
    十九年四月二十六日下午十時五十分許，在彰化縣北斗鎮○○里○○街二二八號
    旁，為警查獲，並扣得第二級毒品甲基安非他命一包（毛重約二‧四公克）。（
    二）八十九年六月五日下午五時三十分許，在彰化縣北斗鎮○○里○○路○段三
    十三巷六號後方工廠內，為警查獲。（三）八十九年十一月二十九日下午九時許
    ，在彰化縣埔心鄉○○路一六八號「九州電子遊藝場」內，為警查獲。（四）八
    十九年十二月二十五日凌晨一時五十分許、九十年二月十八日下午二時三十五分
    許，經彰化縣警察局北斗分局通知其到場接受定期採尿送驗後，均呈甲基安非他
    命陽性反應，而獲悉上情。（五）九十年七月十八日下午四時許，在彰化縣二林
    鎮○○里○○路三十六號「元祥輪胎行」前，為警查獲，並扣得第二級毒品甲基
    安非他命四包（毛重約十七‧二公克）、第一級毒品海洛因八包（合計淨重三‧
    四四公克，包裝重一‧三九公克）。（六）九十年九月二十二日下午七時許，在
    雲林縣二崙鄉大庄村「酒姑禪和宮」前，為警緝獲，並於同年月二十三日，經臺
    灣彰化看守所附設勒戒所對其採集尿液送驗後，分別呈甲基安非他命及嗎啡（海
    洛因施用入人體，經代謝作用可分解成嗎啡，故海洛因在進入人體後，均以嗎啡
    形態排於尿液中）陽性反應而查獲。經依本院八十九年度毒聲字第二五七五號裁
    定送上開附設勒戒所觀察、勒戒後，認有繼續施用毒品之傾向。
二、案經彰化縣警察局北斗分局、溪湖分局、二林分局分別報請臺灣彰化地方法院檢
    察署檢察官暨臺灣彰化地方法院檢察署檢察官自動檢舉偵查起訴。
    理  由
一、右開事實，業據被告甲○○於本院審理中坦承不諱，並有扣押物品清單三份、取
    獲毒品照片三幀在卷可稽，復有第二級毒品甲基安非他命五包（合計毛重約十九
    ‧六公克）、第一級毒品海洛因八包（合計淨重三‧四四公克，包裝重一‧三九
    公克）扣案可資佐證。且被告先後於八十九年四月二十六日下午十一時二十分許
    、八十九年六月五日下午七時三十分許、八十九年十一月二十九日下午九時四十
    五分許、八十九年十二月二十五日凌晨一時五十分許、九十年二月十八日下午二
    時三十五分許、九十年七月十八日下午五時四十五分許、九十年九月二十三日下
    午，經警及上開附設勒戒所所採集之尿液送驗後，確均呈甲基安非他命陽性反應
    ，其中九十年九月二十三日下午經上開附設勒戒所所採集之尿液並呈嗎啡（海洛
    因施用入人體，經代謝作用可分解成嗎啡，故海洛因在進入人體後，均以嗎啡形
    態排於尿液中）陽性反應，有送鑑尿液檢體證物標籤編號對照表一份、委託檢驗
    尿液代號與真實姓名對照認證單、彰化縣衛生局煙毒尿液檢驗成績書各四份、採
    尿室毒品人口到場採尿名冊、列管毒品人口尿液檢體採集送驗紀錄表、長昕生活
    事業股份有限公司新東分公司濫用藥物尿液檢驗報告各二份及上開附設勒戒所報
    告書、檢體採收紀錄表、濫用藥物尿液檢驗報告各一紙附卷可憑。又上開扣案之
    安非他命五包（合計毛重約十九‧六公克），確係第二級毒品甲基安非他命，已
    據被告供述明確，並有毒品初步檢驗報告單一份可參，另扣案之海洛因八包，經
    送鑑定結果，確含有第一級第六項毒品海洛因成分，合計淨重三‧四四公克，包
    裝重一‧三九公克，亦有法務部調查局九十年八月十七日（九○）陸一字第九○
    一七五四六四號鑑定通知書及毒品初步檢驗報告單各一紙為據。再被告前因施用
    毒品案件，經依本院八十九年度毒聲字第一三六號裁定送觀察、勒戒後，認無繼
    續施用毒品之傾向，由臺灣彰化地方法院檢察署檢察官於八十九年三月八日以八
    十八年度毒偵字第六九一號、八十九年度毒偵字第一三一一號不起訴處分確定，
    復有臺灣彰化地方法院檢察署刑案資料查註紀錄表、臺灣高等法院被告全國前案
    紀錄表及上開不起訴處分書可按，其於上開不起訴處分確定後五年內復連續施用
    第二級毒品、第一級毒品，經依本院八十九年度毒聲字第二五七五號裁定送上開
    附設勒戒所觀察、勒戒後，認有繼續施用毒品之傾向，有該所函送之有無繼續施
    用毒品傾向證明書（記載有繼續施用毒品傾向）一份足憑。從而，被告之自白核
    與事實相符。本件事證明確，被告犯行洵堪認定，應依法論科。
二、查海洛因、甲基安非他命分別係毒品危害防制條例第二條第二項第一款、第二款
    所定之第一級毒品、第二級毒品，被告前因施用毒品經送觀察、勒戒後，認無繼
    續施用毒品之傾向，由檢察官為不起訴處分確定後，復施用第一級毒品、第二級
    毒品，核其所為，係犯毒品危害防制條例第十條第一項之施用第一級毒品及同條
    第二項之施用第二級毒品罪。其供施用而持有第一級毒品、第二級毒品之低度行
    為，應為施用第一級毒品、第二級毒品之高度行為所吸收，均不另論罪。被告先
    後多次施用第一級毒品及第二級毒品犯行，均時間緊接，所犯構成要件相同，顯
    係基於概括之犯意反覆為之，皆為連續犯，均應依刑法第五十六之規定，各以一
    罪論，並加重其刑。又被告所犯上開二罪間，犯意各別，行為互殊，應分論併罰
    。爰審酌被告犯罪之動機、目的、施用毒品自戕身心，且前業經送觀察、勒戒後
    ，獲寬典予以不起訴處分確定，猶不知悔改，竟又再度施用毒品，顯乏禁絕毒害
    之決心，及其施用毒品次數頻繁暨其犯後坦承犯行、態度良好等一切情狀，分別
    量處如主文所示之刑，並定其應執行刑，以示懲儆。
三、扣案之第一級毒品海洛因八包（合計淨重三‧四四公克，包裝重一‧三九公克）
    、第二級毒品甲基安非他命五包（合計毛重約十九‧六公克），均係查獲之毒品
    ，皆應依毒品危害防制條例第十八條第一項前段規定，宣告沒收銷燬之。
據上論斷，應依刑事訴訟法第二百九十九條第一項前段、毒品危害防制條例第十條第
一項、第二項、第十八條第一項前段、刑法第十一條前段、第五十六條、第五十一條
第五款，判決如主文。
本案經檢察官陳燕瑩到庭執行職務。
中      華      民      國    九十      年     十二     月     十二     日
                                     台灣彰化地方法院刑事第三庭
                                         法      官  陳  連  發
右正本證明與原本無異。
如不服本判決，應於判決送達後十日內向本院提出上訴狀( 須附繕本 )。
                                         法院書記官  張  木  松
中      華      民      國    九十      年     十二     月     十三     日
毒品危害防制條例第十條：
施用第一級毒品者，處六月以上五年以下有期徒刑。
施用第二級毒品者，處三年以下有期徒刑。


司法院資訊處製作；財團法人民間司法改革基金會備份。
